【裁判字號】    98,抗,429
【裁判日期】    980929
【裁判案由】    假扣押
【裁判全文】
臺灣高等法院臺中分院民事裁定  98年度抗字第429號
抗  告  人  甲○○
            戊○○○○○○○○.
相  對  人  丙○○
特別代理人  乙○○
送達代收人  丁○○
上列抗告人與相對人間假扣押事件，對於中華民國98年7月24日
臺灣彰化地方法院98年度裁全字第1859號裁定，提起抗告，本院
裁定如下：
    主  文
抗告駁回。
抗告程序費用由抗告人負擔。
    理  由
一、相對人於原法院聲請意旨略以：相對人於民國（下同）98年
    6月11日上午9時24分許，騎乘車牌號碼UTC-650號機車，於
    彰化縣北斗鎮○○路與中西路口時，適抗告人甲○○駕駛車
    牌號碼0291-NF號自小貨車，載運抗告人龔美華所經營明新
    煤氣行之瓦斯桶，未達大新路中心即佔用來車道搶先左轉，
    撞及相對人，致相對人受有呼吸衰竭併使用呼吸器、頭部挫
    傷併顱內出血、胸部挫傷併肺部出血等傷害。本件抗告人甲
    ○○受僱於抗告人龔美華，擔任送貨司機乙職，抗告人龔美
    華依法應對相對人負連帶損害賠償責任，相對人爰依法向抗
    告人請求侵權行為損害賠償，惟近聞抗告人有隱匿財產之情
    事，恐日後有不能強制執行或甚難執行之虞，相對人願供擔
    保以代釋明之不足，請准予對抗告人之財產為假扣押等語。
    並經原法院裁定予以准許。
二、抗告人於本院提起抗告意旨略以：本件兩造間之損害賠償事
    件，尚未經起訴，不能僅憑相對人提出之道路交通事故現場
    圖等影本，即逕認抗告人負有損害賠償責任，且抗告人有意
    和解，並無民事訴訟法第523條所定不能強制執行或甚難執
    行之虞之情事，相對人依最高法院61年台抗字第589號裁定
    意旨，聲請假扣押，抗告人礙難認同。另抗告人龔美華已盡
    民法第188條第1項但書所定之監督責任，即對抗告人甲○○
    是否酒後駕車作業、超速行車營運等情事，已有相當之注意
    ，無須就本件負僱用人之賠償責任；而抗告人甲○○應否負
    損害賠償之責，亦未經相對人於民事訴訟中予以確定，相對
    人雖已對抗告人甲○○提起刑事告訴，並就假扣押之本案請
    求，提起民事訴訟，惟皆屬抗告人提出抗告後所為，抗告人
    所辯，非無理由。原裁定率予准許相對人之聲請，似有牽強
    之虞等語。
三、相對人於本院答辯略以：相對人已就假扣押之原因為釋明，
    並供擔保，原裁定准許抗告人之聲請，並無違誤。抗告人龔
    美華以其業對抗告人甲○○為監督職務之執行云云，為抗告
    理由；然查，相對人已對抗告人甲○○提起涉嫌業務過失重
    傷害之告訴，並就本件假扣押為本案起訴；另抗告人龔美華
    尚未舉證其已盡監督之責，本件抗告顯無理由等語。
四、按債權人就金錢請求或得易為金錢請求之請求，欲保全強制
    執行者，得聲請假扣押。請求及假扣押之原因，應釋明之。
    前項釋明如有不足，而債權人陳明願供擔保或法院認為適當
    者，法院得定相當之擔保，命供擔保後為假扣押，民事訴訟
    法第522條第1項、526條第1項、第2項定有明文。 又假扣押
    為保全程序而非確定私權之訴訟程序，請求及假扣押之原因
    雖應釋明，或由債權人就債務人所應受之損害供法院所定之
    擔保以代釋明，但債權人本案債權是否確實存在，則非保全
    程序所應審認之事項，此觀民事訴訟法第526條之規定甚明
    ；而釋明如有不足，如債權人陳明願供擔保或法院認為適當
    者，法院得定相當之擔保，命供擔保後為假扣押（最高法院
    61年台抗字第589號判例、94年度台抗字第665號與93年度台
    抗字第323號裁定意旨參照）。
五、經查，本件債權人即相對人主張對於債務人即抗告人有金額
    為500萬元之債權，而聲請假扣押，原裁定依首開規定，命
    相對人為抗告人供擔保後准許之，於法並無不合，抗告人辯
    稱本件並無假扣押之原因云云，尚不足取。又假扣押之聲請
    ，於本案訴訟繫屬前或繫屬中之判決確定前均得為之；故相
    對人雖於抗告人提起抗告後，始提起本案訴訟，於法亦無不
    合。至抗告人另爭執其就本件侵權行為損害賠償責任有無之
    問題，核屬就實體抗辯之事由，乃應待本案解決之問題，揆
    諸首揭說明，亦非本件保全程序中法院所得審究之事項，其
    據以對原裁定聲明不服，求予廢棄，不能認為有理由。
六、據上論結，本件抗告為無理由，爰依民事訴訟法第495條之1
    第1項、第449條第1項、第85條第1項前段、第95條、第78條
    規定，裁定如主文。
中    華    民    國    98    年    9     月    29    日
                民事第二庭    審判長法  官  邱森樟
                                    法  官  蔡秉宸
                                    法  官  翁芳靜
以上正本係照原本作成。
再為抗告應以適用法規顯有錯誤為理由。
如提起再抗告者應於裁定送達後10日內向本院提出抗告理由狀（
須按照他造人數附具繕本）並繳納抗告裁判費新臺幣1,000元，
同時委任律師或具有律師資格之關係人為代理人。
                                    書記官  李宜珊
中    華    民    國    98    年    9     月    30    日
                                                      Ｓ


司法院資訊處製作；財團法人民間司法改革基金會備份。
